臺灣屏東地方法院刑事判決　　　　　　　　　　　　　九十年度易字第一五二二號
　　公　訴　人　臺灣屏東地方法院檢察署檢察官
　　被　　　告　甲○○
右列被告因贓物案件，經檢察官提起公訴（九十年度偵緝字第一九六號），本院判決
如左：
    主  文
甲○○收受贓物，累犯，處拘役貳拾日，如易科罰金，以佰元折算壹日。
    事  實
一、甲○○於民國八十七年間因犯竊盜罪，經本院以八十七年易字第一四三二號判處
    有期徒刑五月確定而入監執行，旋於八十八年四月二十六日執行完畢；又其前於
    八十六年間即因犯竊盜案件，經本院以八十六年易字第一八一０號判決有期徒刑
    三月，並諭知緩刑三年，嗣因緩刑宣告於八十八年間經撤銷而再入監執行，甫於
    八十九年一月二十六日執畢出監，猶不知悔改，明知不詳姓名、年籍，綽號「茶
    壺」之成年男子所持有之車號ＷＫＨ─三五八號輕機車，為來路不明之贓物（為
    乙○○所有，而於九十年一月十七日下午五時許，在屏東市○○路屏東女中前失
    竊），猶於九十年七月十六日上午七時許，在屏東縣內埔鄉○○村○○路一九號
    陳光榮住宅前，無償收受該車供己代步之用，嗣同日上午十一時三十分許，甲○
    ○騎乘該車行經屏東縣竹田鄉台一線麟洛運動公園前，為警查獲，並扣得前開輕
    機車乙輛。
二、案經屏東縣警察局潮州分局報告臺灣屏東地方法院檢察署檢察官偵查起訴。
    理  由
一、訊據被告甲○○對其於右揭時地騎用上開機車而遭查獲之事實固不否認，然究矢
    口否認有公訴意旨所指犯行，並以：伊因有事前往運動公園，乃向「茶壺」借用
    該機車，事前並不知為贓物云云置辯。經查，被告甲○○右揭時地騎乘之扣案機
    車確為乙○○所有，而於九十年一月十七日下午五時許在屏東市○○路屏東女中
    前所失竊，已據乙○○於警訊中指陳綦詳，並有贓物領據乙紙附卷可憑。被告甲
    ○○固辯稱對該車為贓物乙節並無認識，惟查，被告甲○○既自承明知該車來路
    不明，復表示對於該綽號「茶壺」之人認識不深，甚至不知其姓名，則以其間交
    情甚淺，依常理該綽號「茶壺」之人果有合法持有之機車，又何願輕易借予如此
    不相熟識之人，足見被告甲○○對於該車顯可疑為贓車乙節，知之甚明，是其所
    辯顯為飾卸之詞，不足採信。本件被告犯行已堪認定，應依法論科。
二、核被告甲○○所為，係犯刑法第三百四十九條第二項之收受贓物罪。又被告甲○
    ○於民國八十七年間因犯竊盜罪，經本院以八十七年易字第一四三二號判處有期
    徒刑五月確定而入監執行，旋於八十八年四月二十六日執行完畢；又其先前於八
    十六年間即因犯竊盜案件，經本院以八十六年易字第一八一０號判決有期徒刑三
    月，並諭知緩刑三年，嗣因緩刑宣告於八十八年間經撤銷而再入監執行，甫於八
    十九年一月二十六日執畢出監，有臺灣高等法院被告全國前案紀錄表、臺灣屏東
    地方法院檢察署刑案資料查註紀錄表及臺灣屏東地方法院法務部在監在押資料表
    各乙份在卷可按，其五年內再犯此有期徒刑以上之本罪，為累犯，應加重其刑。
    爰審酌被告甲○○之品性、智識程度、犯罪動機，其因精神疾病纏身並已經列為
    中度身心障礙人士，有身心障礙手冊及診斷證明書各乙份在卷可憑，對於自身行
    為約束力及社會禮教規範之學習適應能力，自難期等同於常人，惟其前已數因犯
    竊盜罪經判刑而入監矯治，應知所警惕，竟仍為貪圖一時之便即向他人收受贓物
    ，及其犯罪後態度等一切情狀，量處如主文所示之刑，並諭知易科罰金之折算標
    準，以資儆懲。
據上論斷，應依刑事訴訟法第二百九十九條第一項前段，刑法第三百四十九條第二項
、第四十七條、第四十一條第一項，罰金罰鍰提高準條例第一條前段、第二條，判決
如主文。
本案經檢察官呂乾坤到庭執行職務
中      華      民      國    九十一    年      一      月    十  一    日
                                      臺灣屏東地方法院刑事第二庭
                                          審判長法  官  吳永宋
                                                法  官  李淑惠
                                                法  官  陳松檀
右正本證明與原本無異。
對於本判決如有不服應於收受送達後十日內向本院提出上訴書狀上訴於臺灣高等法院
高雄分院並按他造當事人之人數附具繕本。
                                                書記官  張福山
中      華      民      國    九十一    年      一      月     十 一    日
附錄本案論罪科刑法條全文：
中華民國刑法第三百四十九條
收受贓物者，處三年以下有期徒刑、拘役或五百元以下罰金。
搬運、寄藏、故買贓物或為擔保者，處五年以下有期徒刑、拘役或科或併科一千元以
下罰金。
因贓物變得之財物，以贓物論。
